# 同一控制下吸收合并

提问人：木叶白牙 时间：2014-04-05 13:39:32
同一控制下的吸收合并中，合并方在合并当期期末比较报表的编制应区别不同的情况，如果合并方在合并当期期末，仅需要编制个别财务报表、不需要编制合并财务报表的，合并方在编制前期比较报表时，无须对以前期间已经编制的比较报表进行调整；如果合并方在合并当期期末需要编制合并财务报表的，在编制前期比较合并财务报表时，应将吸收合并取得的被合并方前期有关财务状况、经营成果及现金流量等并入合并方前期合并财务报表。前期比较报表的具体编制原则比照同一控制下控股合并比较报表的编制。为什么遍布编制合并会计报表会对吸收合并下的比较报表有影响？

回答人：chenyiwei
会计主体确定原则不同所导致。个别报表的会计主体是法人，因此无论是否需要编制合并报表，个别报表层面都只能按照实际发生的交易和事项编制，不能就同一控制下合并事项追溯调整前期比较数据。合并报表层面的会计主体是经济主体，所以可以追溯前期。